【裁判字號】    88,易,3158
【裁判日期】    890105
【裁判案由】    毒品危害防制條例
【裁判全文】
臺灣臺中地方法院刑事判決                        八十八年度易字第三一五八號
    公  訴  人  臺灣臺中地方法院檢察署檢察官
    被      告  甲○○
右列被告因毒品危害防制條例案件，經檢察官提起公訴（八十八年度毒偵字第八七六
號）及移送併辦（八十八年度毒偵字第二００三號、二五三七號），本院判決如左：
    主  文
甲○○連續施用第二級毒品，累犯，處有期徒刑捌月。
扣案之安非他命毛重約參點陸公克，沒收銷燬之。
    事  實
一、甲○○於民國（下同）八十五年間，曾因違反麻醉藥品管理條例，經台灣新竹地
    方法院判處有期徒刑三月確定，並於八十六年六月二十七日易科罰金執行完畢。
    竟仍不知悔改，其前因施用毒品案件，經本院先後二次送觀察、勒戒後，均無繼
    續施用毒品之傾向，由臺灣臺中地方法院檢察署檢察官分別於八十七年十二月三
    十日及八十八年四月二十七日以八十七年度偵字第二七三二六號、八十八年度偵
    字第九六六○號為不起訴處分。惟被告竟猶基於概括之犯意，先於八十八年七月
    十八日十九時許，以自行改造之飲料瓶，用酒精燈燃燒安非他命產生煙霧吸食之
    方式，在台中縣東勢鎮茂興里二三八之一號施用第二級毒品安非他命一次；嗣承
    上之概括犯意，自八十八年八月中旬某日起，至八十八年十二月六日止，連續在
    台中縣豐原市○○路上，以同上方式施用第二級毒品安非他命，平均每三、四日
    施用一次，分別為警於八十八年七月十八日在台中縣東勢鎮茂興里二三八之一號
    查獲，並扣得安非他命毛重約二．五公克，另於八十八年九月七日，在豐原市○
    ○街二五五號前查獲，再於同年十二月六日二時三十分許，在豐原市○○街豐田
    國小側門空地Ｑ八二六四三號小客車上查獲，並扣得安非他命毛重約一．一公克
    ，經檢察官聲請本院裁定先令被告入戒治處所施以強制戒治。
二、案經苗栗縣警察局大湖分局移送臺灣臺中地方法院檢察署檢察官偵查起訴及移送
    併辦。
    理  由
一、訊據被告甲○○對於右揭犯罪事實，除否認於八十八年七月十八日施用第二級毒
    品外，餘均坦承不諱，然查被告於警訊中業已坦認八十八年七月十八日十九時許
    ，在台中縣東勢鎮茂興里二三八之一號施用第二級毒品安非他命一次不諱，又被
    告三次為警查獲時所採之尿液經送驗結果，均有甲基安非他命陽性反應，亦有尿
    液檢驗成績書三份附卷足認，是其於本院辯稱八十八年七月十八日未曾施用毒品
    云云，係卸責之詞，無足憑採，其餘被告之自白核與事實相符，並有安非他命毛
    重約三點六公克扣案可稽，而堪採為證據；次查被告前因施用毒品案件，先後經
    送觀察、勒戒後，均認無繼續施用毒品之傾向，並經不起訴處分確定，有臺灣臺
    中地方法院檢察署八十七年度偵字第二七三二六號、八十八年度偵字第九六六○
    號為不起訴處分書二份及被告刑案資料查註記錄表在卷足憑，其三犯施用毒品之
    罪嫌堪予認定，事證明確，被告之犯行堪以認定。
二、核被告所為，係犯毒品危害防制條例第十條第二項之罪。被告施用毒品前持有毒
    品之低度行為，應為施用毒品之高度行為所吸收，不另論罪，被告所為數行為，
    時間緊接，所犯罪名相同，顯係基於概括之犯意為之，為連續犯，爰依刑法第五
    十六條之規定以一罪論，並加重其刑，被告自八十八年八月中旬至十二月六日施
    用第二級毒品之行為雖未經起訴，然因與已起訴並論罪部分有連續犯之裁判上一
    罪關係，本院自得併予審理。又被告於八十三年間，曾因違反麻醉藥品管理條例
    ，經台灣台中地方法院判處有期徒刑三月確定，並於八十四年五月三十日易科罰
    金執行完畢，有本署刑案資料查註記錄表附卷足憑，其於五年內再犯本件有期徒
    刑以上之罪，為累犯，依法加重其刑，並遞加其刑。爰審酌被告之品行、犯罪之
    動機、經觀察勒戒二次後仍多次施用第二級毒品，然施用毒品究屬自戕行為及犯
    罪後之態度等一切情狀，量處如主文所示之刑。扣案之安非他命毛重約三．六公
    克係毒品，被告雖否認為其所有，然依毒品危害防制條例第十八條第一項前段規
    定，不問屬於犯人與否，均沒收銷燬之，另扣案之吸食器一組及夾鏈袋七十個，
    被告否認為其所有，亦查無證據足資證明為被告所有，且非專供施用毒品之器具
    ，爰不予宣告沒收。
據上論斷，應依刑事訴訟法第二百九十九條第一項前段，毒品危害防制條例第十條第
二項、第二十條第三項前段、第十八條第一項前段、刑法第十一條前段、第五十六條
、第四十七條判決如主文。
中    華    民    國      八十九    年      一        月      五        日
                                      臺灣臺中地方法院刑事第六庭
                                          法  官  蔡秉宸
右正本證明與原本無異。
如不服本判決，應於判決送達後十日內向本院提出上訴狀，上訴於臺灣高等法院臺中
分院( 須附繕本 )。
              書記官
中    華    民    國      八十九      年       一      月     七    日
附錄論罪科刑法條：
毒品危害防制條例第十條第二項：
施用第二級毒品者，處三年以下有期徒刑。


司法院資訊處製作；財團法人民間司法改革基金會備份。
